【裁判字號】    99,抗,146
【裁判日期】    990429
【裁判案由】    訴訟救助
【裁判全文】
臺灣高等法院高雄分院民事裁定           99年度抗字第146號
抗  告  人  甲○○
            丙○○
相  對  人  乙○○
上列當事人間聲請訴訟救助事件，對於民國99年3 月23日臺灣屏
東地方法院99年度救字第9 號所為裁定提起抗告，本院裁定如下
：
    主  文
原裁定廢棄。
相對人訴訟救助之聲請駁回。
抗告訴訟費用由相對人負擔。
    理  由
一、抗告意旨略以：相對人所有坐落屏東縣內埔鄉○○○段331
    地號土地應有部分2 分之1 ，依公告現值約新台幣（下同）
    41萬3600元，及相對人另繼承其養父林仁志所有坐落同上段
    330 地號土地應有部分2 分之1 ，依公告現值約52萬1600元
    ，上開二筆土地價值共93萬5200元。且相對人未婚現從事廚
    師工作，月收入平均有3 、4 萬元不等，顯非無資力負擔訴
    訟費用。又兩造間請求結算合夥財產訴訟，尚有其他事實證
    據顯示相對人無合夥結算給付之請求權存在，相對人亦無勝
    訴之望，是相對人聲請訴訟救助，顯非合法。
二、按經法律扶助基金會分會准予法律扶助之無資力者，其於訴
    訟程序中，向法院聲請訴訟救助時，應准予訴訟救助。但另
    有不符法律扶助事實之證明者，不在此限，法律扶助法第62
    條定有明文。是當事人雖經財團法人法律扶助基金會審查符
    合無資力要件，而准予法律扶助，然訴訟救助以無資力為前
    提（民事訴訟法第107 條參照），如有反證證明當事人並非
    無資力之人，仍不准訴訟救助。
三、查相對人以其與抗告人間請求結算合夥財產等事件，無資力
    支出訴訟費用，已向財團法人法律扶助基金會屏東分會申請
    法律扶助，經該分會准予全部扶助，聲請訴訟救助等情，固
    據提出財團法人法律扶助基金會屏東分會審查表、資力審查
    詢問表影本各1 份以為釋明，惟抗告人主張相對人所有坐落
    屏東縣內埔鄉○○○段331 地號土地應有部分2 分之1 ，依
    公告現值約41萬3600元，業據提出土地登記謄本為證。且依
    稅務電子閘門財產所得調件明細表顯示，相對人於97年度薪
    資所得合計27萬8962元，名下有2 筆房屋、2 筆土地（坐落
    屏東縣內埔鄉○○○段331 地號土地應有部分2 分之1 、同
    段362 地號土地應有部分100000分之4166），是相對人從事
    廚師工作，每月平均收入約2 萬3246元，其於申請法律扶助
    時主張每月收入僅1 萬9400元，並非事實。至依抗告人所提
    出相對人養父林仁志所遺坐落同上段330 地號土地應有部分
    2 分之1 土地登記謄本，記載該土地現為屏東地方法院97年
    度潮檢調字第222 號土地所有權移轉登記案件訴訟中，則該
    土地並非確定全屬相對人之財產，抗告人主張相對人繼承此
    筆土地應有部分2 分之1 價值約52萬1600元，固不足取。惟
    相對人起訴請求抗告人結算合夥財產事件，請求之金額為21
    6 萬8815元，有起訴狀及訴訟救助聲請狀可稽，應徵第一審
    裁判費僅2 萬2483元，依相對人前述財產觀之，相對人顯非
    無資力支出本案訴訟費用之人，應認有不符法律扶助之事實
    ，依法律扶助法第62條但書規定，不應准許訴訟救助，其聲
    請訴訟救助，即屬無據。從而，原審以相對人符合訴訟救助
    要件，准其訴訟救助之聲請，即有未合。抗告意旨指原裁定
    不當，求予廢棄，為有理由。爰由本院廢棄原裁定，更為裁
    定如主文第二項所示。
四、據上論結，依民事訴訟法第495 條之1 第1 項、第450 條，
    第95條、第78條，裁定如主文。
中    華    民    國    99    年    4     月    29    日
                            民事第六庭
                                審判長法官  許明進
                                法      官  李炫德
                                法      官  徐文祥
以上正本證明與原本無異。
如不服本裁定應於送達後10日內向本院提出再抗告狀（並按他造
當事人之人數附繕本），並繳納再抗告費新臺幣1,000 元。
再為抗告僅得以適用法規顯有錯誤為理由，並應委任律師為代理
人。
中    華    民    國    99    年    4     月    30    日
                                書  記  官  梁雅華
附註：
抗告人之配偶、三親等內之血親、二親等內之姻親，或抗告人為
法人、中央或地方機關時，其所屬專任人員具有律師資格並經法
院認適當者，亦得為第三審代理人。
抗告人或其法定代理人具有律師資格者及前項情形，應於提起抗
告或委任時釋明之。

司法院資訊處製作；財團法人民間司法改革基金會備份。
